臺灣嘉義地方法院民事裁定
111年度輔宣字第6號
聲  請  人  張駿昌  

            張盟國  


關  係  人  張蘇淑燕  住嘉義縣○○鄉○○村○○○000○00                          號
            張惠美    
            張玉昭    
            張玉英    
兼  上一人     
非訟代理人  張玉珍  

參  加  人  郭英美    住嘉義縣○○鄉○○村○○○000○00                          號
上列聲請人聲請另行選定受輔助宣告之人張蘇淑燕之輔助人事件
，本院裁定如下    
    主  文
一、選定聲請人張盟國（男，民國00年0月00日生，身分證統一
    編號：Z000000000號）、張駿昌（男，民國00年00月00日生
    ，身分證統一編號：Z000000000號）為受輔助宣告之人張蘇
    淑燕（女，民國00年0月0日生，身分證統一編號：Z0000000
    00號）之共同輔助人。
二、程序費用由受輔助宣告之人張蘇淑燕負擔。    
    理  由
一、受輔助宣告之人，應置輔助人。有事實足認輔助人不符受輔
    助人之最佳利益，或有顯不適任之情事者，法院得依受輔助
    人、四親等內之親屬、檢察官、主管機關或其他利害關係人
    之聲請，改定適當之輔助人。法院選定輔助人時，應依受輔
    助宣告之人之最佳利益，優先考量受輔助宣告之人之意見，
    審酌一切情狀，並注意下列事項：一、受輔助宣告之人之身
    心狀態與生活及財產狀況。二、受輔助宣告之人與其配偶、
    子女或其他共同生活之人間之情感狀況。三、輔助人之職業
    、經歷、意見及其與受輔助宣告之人之利害關係。四、法人
    為輔助人時，其事業之種類與內容，法人及其代表人與受輔
    助宣告之人之利害關係，民法第1113條之1第1項、第1113條
    之1第2項準用同法第1106條之1第1項、第1111條之1分別定
    有明文。
二、聲請意旨略以：張蘇淑燕前經裁定宣告為受輔助宣告之人，
    並選定其配偶張青雲為輔助人，但張青雲已於民國110年7月
    26日死亡，因聲請人與張蘇淑燕同住，對其身心、日常生活
    狀況熟悉，經子女們協商後，子女均同意由聲請人擔任輔助
    人，為張蘇淑燕最佳利益，爰依法聲請選定由聲請人擔任張
    蘇淑燕之共同輔助人等語，並聲明：如主文第1項所示。
三、聲請人主張張蘇淑燕前經宣告為受輔助宣告之人，並選定其
    配偶張青雲為輔助人，張青雲已於110年7月26日死亡等情，
    業據提出親屬系統表、戶籍謄本等件為證，並經本院依職權
    調取102年度監宣字第92號民事裁定1份在卷可為佐證，足認
    屬實。
四、本院審酌張蘇淑燕與配偶共育有6名子女，其等均具狀或到
    庭同意改由聲請人擔任共同輔助人，而聲請人為張蘇淑燕之
    兒子，明瞭張蘇淑燕生活、身心狀況，故由聲請人擔任受輔
    助宣告人張蘇淑燕之輔助人，較能符合張蘇淑燕之最佳利益
    ，因此，依首揭規定，選定聲請人為受輔助宣告人張蘇淑燕
    之共同輔助人。
五、依家事事件法第177條第2項、第164條第2項，裁定如主文。
中　　華　　民　　國　　111 　年　　3 　　月　　28　　日
                  家事庭      法　官　王昌國
以上正本係照原本作成。
如對本裁定抗告須於裁定送達後10日內向本院提出抗告狀，並應
繳納抗告費新臺幣1000元整。
中　　華　　民　　國　　111 　年　　3 　　月　　28　　日
                              書記官　陳喬琳